臺灣臺南地方法院刑事判決　　　　　　　　　　　　九十一年度易字第一四五九號
　　公　訴　人　臺灣臺南地方法院檢察署檢察官
　　被　　　告　乙○○
　　　　　　　　丁○○
右列被告因竊盜案件，經檢察官聲請簡易判決處刑（九十一年度營偵字第九八八號）
，本院新營簡易庭認不宜以簡易判決處刑，移由本院刑事庭改依通常程序審理，本院
判決如左：
    主  文
丁○○竊盜未遂，累犯，處有期徒刑柒月。
乙○○無罪。
    事  實
一、丁○○前因公共危險等罪，經本院判處合併定應執行刑有期徒刑九月確定，並於
    民國（下同）九十一年一月九日易科罰金執行完畢，仍不思悔改，復意圖為自己
    不法所有之犯意，於九十一年七月十八日十六時四十分許，在台南縣東山鄉聖賢
    村十鄰田尾八之二號鋐大環保科技股份有限公司（以下簡稱鋐大公司）廠區內，
    由丁○○駕駛其所有之車牌號碼九Ｌ—四八八七號自小貨車進入該處，並趁四下
    無人之際，啟動廠區內吊車吊起鋐大公司所有之鋼板十二塊，正準備將鋼板放置
    於前開小貨車上時，為鋐大公司員工丙○○發覺報警，而當場查獲，致丁○○偷
    竊未得逞。
二、案經台南縣警察局白河分局報告台灣台南地方法院檢察署檢察官聲請簡易判決處
    刑，經本院新營簡易庭認不宜以簡易判決處刑，移由本院刑事庭改依通常程序審
    理。
    理  由
壹、有罪部分：
一、訊據被告丁○○矢口否認有何竊盜未遂之犯行，辯稱：伊當天是開車載乙○○要
    到該處抓蝸牛，而鋼板原就綁好放在地上，伊是好奇按吊車開關，鋼板才稍微離
    地，伊並沒有要偷鋼板的意思，丙○○看到伊時，伊也是告訴他伊要撿鍋牛而已
    ，並非要偷東西云云。經查，右揭事實業據被害人即鋐大公司負責人甲○○及證
    人丙○○於警訊中指述及證述明確，且有扣押書、贓物認領保管單各一紙在卷可
    資佐證，並有現場照片四張附卷足參，證人丙○○於警訊中復證稱：「我發現偷
    鋼板之竊嫌（即丁○○）利用公司天車吊起鋼板，我便問該名男子，他說他是工
    廠租廠地包商，前來工廠打洞的，該名男子說話有異狀，我立即叫該名男子不要
    離開，該名男子立即駕駛貨車欲離去，我利用另一台天車擋住該貨車後，馬上報
    公司，報警處理」等語（詳九十一年七月十八日警訊筆錄），按證人丙○○與被
    告互不熟識，其所述應無誣陷被告之虞，且被告丁○○當天確實開車進入鋐大公
    司內，並有操作天車之動作，均與丙○○所述相符，故丙○○前開證述應均屬實
    情，另被告丁○○雖以前揭情詞置辯，然鋐大公司為一工廠廠區，並非草地及野
    外，豈有蝸牛可供撿拾，又被告丁○○如無竊取他人物品之意，豈會無端闖入他
    人工廠，並在丙○○上前質問時謊稱係包商云云，故被告丁○○上開所辯，顯係
    事後圖卸刑責之詞，不足採信，本件事證明確，被告丁○○犯行足以認定，應依
    法論科。
二、核被告丁○○所為，係犯刑法第三百二十條第三項、第一項之竊盜未遂罪。查被
    告有事實欄所載之犯罪科刑執行情形，有台灣高等法院被告全國前案紀錄表一紙
    在卷可稽，其受有期徒刑之執行完畢後，五年內再犯本件有期徒刑以上之罪，為
    累犯，應依法加重其刑。被告丁○○已著手於上開犯罪行為之實行而不遂，為未
    遂犯，依刑法第二十六條前段規定按既遂犯之刑度減輕之，並就其上開加重、減
    輕事由依法先加後減之。爰審酌被告素行不良、前有竊盜、公共危險及妨害公務
    犯行，於白天駕駛車輛進入他人工廠行竊，膽大妄為，及犯罪後態度等一切情狀
    ，量處如主文所示之刑，以資懲儆。
貳、無罪部分：
一、本件聲請簡易判決處刑書聲請意旨另以：被告丁○○與乙○○二人共同基於意圖
    為自己不法所有之犯意聯絡，於九十一年七月十八日十六時四十分許，在台南縣
    東山鄉聖賢村十鄰田尾八之二號鋐大公司廠區內，由丁○○駕駛其所有之車牌號
    碼九Ｌ—四八八七號自小貨車進入該處，並趁四下無人之際，由乙○○負責把風
    ，而由丁○○啟動廠區內吊車吊起鋐大公司所有之鋼板十二塊，正準備將鋼板放
    置於小貨車上時，為鋐大公司員工丙○○發覺報警當場查獲。因認被告乙○○亦
    涉有刑法第三百二十條第三項、第一項之竊盜罪嫌等語。
二、按犯罪事實應依證據認定之，無證據不得推定其犯罪事實。又不能證明被告犯罪
    者，應諭知無罪之判決，刑事訴訟法第一百五十四條、第三百零一條第一項分別
    定有明文。又事實之認定，應憑證據，如未能發現相當證據，或證據不足以證明
    ，自不能以推測或擬制之方法，為裁判基礎（最高法院四十年臺上字第八六號判
    例參照）；且認定不利於被告之事實，須依積極證據，苟積極證據不足為不利於
    被告之事實認定時，即應為有利於被告之認定，更不必有何有利之證據（最高法
    院三十年上字第八一六號判例參照）。本件公訴人認定被告乙○○涉有竊盜犯行
    ，無非係以被告丁○○駕車進入鋐大公司廠區時，乙○○係與丁○○同行，並坐
    於上開小貨車上，為論罪之依據。
三、訊據被告乙○○固供承曾於右揭時、地與被告丁○○一起進入鋐大公司，惟堅決
    否認有何竊盜犯行，辯稱：伊只是跟著丁○○要去撿鍋牛，丁○○就開車到該工
    廠，伊並不知丁○○要作什麼，伊沒有要偷東西，也沒有幫丁○○把風等語。經
    查：
    （一）證人即鋐大公司員工丙○○於警訊中係指稱：發現丁○○在工廠內以吊車
          欲吊鋼板，經其質問後，丁○○乃逃逸無蹤等語，並未指稱乙○○有共同
          行竊或在場把風之行為，且乙○○如係在場把風者，應會事先發見丙○○
          ，而對丁○○加以警告，惟乙○○並無前揭警示行為，故公訴人認乙○○
          係在場把風者，尚嫌無據。
    （二）被告乙○○自警訊以迄審理中均否認有共同行竊之犯行，而被告丁○○於
          警訊中亦稱：「（你在廠內所謂玩鋼板時，被你載一同進去的乙○○在那
          裡，作何事？）她坐在車上等我，（問：乙○○在你自小貨車上能見到你
          在動廠內鋼板嗎？）她無法看見，．．我到白河鎮乙○○的檳榔攤找張春
          金，我說要去撿鍋牛，載她一起出發前往」等語（詳九十一年七月十八日
          警訊筆錄），依被告丁○○所述，乙○○係以為要去撿鍋牛而與其同行，
          且乙○○在案發現場之位置亦無法看見丁○○在作何事，自不得僅因張春
          金與丁○○同行，即認二人有行竊之犯意聯絡或行為分擔。此外，復查無
          其他積極證據足以證明被告乙○○有何竊盜犯行，則被告乙○○此部分被
          訴犯罪之事證不足，應為無罪之諭知，以免冤抑。
據上論斷，應依刑事訴訟法第四百五十二條、第三百零一條第一項、第二百九十九條
第一項前段、刑法第三百二十條第一項、第三項、第四十七條、第二十六條前段、罰
金罰鍰提高標準條例第一條前段，判決如主文。
本案經檢察官蘇聰榮到庭執行職務。
中      華      民      國    九十一    年      十一    月     二十九   日
          臺灣臺南地方法院刑事第七庭
                                      法  官  黃  光  進
右正本證明與原本無異。
如不服本判決，應於判決送達後十日內，向本院提出上訴狀。
                                      書記官  李  珍  瑩
中      華      民      國    九十一    年      十一    月    二十九    日
附錄法條：
刑法第三百二十條第一項、第三項
意圖為自己或第三人不法之所有，而竊取他人之動產者，為竊盜罪，處五年以下有期
徒刑、拘役或五百元以下罰金。
意圖為自己或第三人不法之利益，而竊佔他人之不動產者，依前項之規定處斷。
前二項之未遂犯罰之。
